臺灣桃園地方法院刑事判決　　　　　　 96年度訴緝字第136號
公　訴　人　臺灣桃園地方法院檢察署檢察官
被　　　告　乙○○
指定辯護人　本院公設辯護人　甲○○
上列被告因毒品危害防制條例案件，經檢察官提起公訴（95年度
毒偵字第2264號），經本院訊問被告後，被告自白犯罪，檢察官
聲請協商判決，經本院合議庭裁定由受命法官改依簡式審判程序
後為協商判決，本院判決如下：
    主      文
乙○○連續施用第一級毒品，累犯，處有期徒刑拾月。扣案海洛
因（淨重零點壹參公克）沒收銷燬之，包裝袋貳只（合計總重零
點參玖公克）、吸食器壹組均沒收。
    事實及理由
一、犯罪事實：乙○○於民國87年間，因施用毒品案件，經臺灣
    高等法院以87年度上易字第3882號裁定送觀察、勒戒後，認
    無繼續施用毒品之傾向，經該院以87年度上易字第3882號判
    處免刑確定。再於92年間因施用毒品犯行，經本院以92年度
    毒聲字第3554號裁定送觀察、勒戒後，認有繼續施用毒品傾
    向，並經檢察官聲請簡易判決處刑，經本院以93年度壢簡字
    第849 號判決判處有期徒刑6 月確定，於94年12月1 日執行
    完畢。仍不知警惕，基於施用第1 級毒品海洛因之概括犯意
    ，自95年4 月15日至同年月25日間，在其位於桃園縣平鎮市
    ○○路120 巷19號住處，連續以針筒注射之方式施用第1 級
    毒品海洛因多次。先於同年月18日0 時50分許，在桃園縣中
    壢市○○路155 號前為警查獲，並扣得其所有之海洛因（淨
    重0.08公克，其外空包裝1 只重0.18公克）；復於同年月25
    日下午3 時20分許，在桃園縣中壢市○○路與環北路口前為
    警查獲，並扣得其所有之海洛因（淨重0.05公克，其外空包
    裝1 只重0.21公克）、其所有供其施用海洛因預備所用之注
    射針筒1 支。案經桃園縣政府警察局桃園分局移送臺灣桃園
    地方法院檢察署檢察官偵查起訴。
二、本件被告所犯為死刑、無期徒刑、最輕本刑3 年以上有期徒
    刑以外之罪或高等法院管轄第1 審案件以外之罪，經被告於
    準備程序就被訴事實為有罪之陳述，經告知簡式審判程序之
    旨，並聽取被告及檢察官之意見後，經本院合議庭依刑事訴
    訟法第273 條之1 規定，裁定改依簡式審判程序，並由受命
    法官獨任審理，核先敘明。
三、證據：
  (一)被告乙○○於本院審理時之自白。
  (二)桃園縣政府警察局中壢分局被採尿人姓名編號對照表、臺灣
    檢驗科技股份有限公司濫用藥物尿液檢驗報告各2 份、法務
    部調查局日調科壹字第080011173 號鑑定通知書、96 年5月
    25日調科壹字第080011214 號鑑定通知書各1 份。
  (三)海洛因（淨重0.13公克）、包裝袋2 只（合計總重0.39公克
    ）、吸食器1 組扣案可佐。
四、本件被告已認罪，經檢察官與被告乙○○於準備程序達成協
    商之合意，其合意內容為：被告連續施用第1 級毒品海洛因
    犯行願受科處有期徒刑10月。經查，上開協商合意並無刑事
    訴訟法第455 條之4 第1 項所列情形之一，檢察官聲請改依
    協商程序而為判決，本院爰不經言詞辯論，於協商合意範圍
    內為協商判決。
五、附記：
  (一)按行為後法律有變更者，適用行為時之法律。但行為後之法
    律有利於行為人者，適用最有利於行為人之法律，刑法第2
    條第1 項定有明文，此條規定乃與刑法第1 條罪刑法定主義
    契合，而貫徹法律禁止溯及既往原則，係規範行為後法律變
    更所生新舊法律比較適用之準據法，是刑法第2 條本身雖經
    修正，但刑法第2 條既屬適用法律之準據法，本身尚無比較
    新舊法之問題，應一律適用裁判時之現行刑法第2 條規定以
    決定適用之刑罰法律，先予辨明。又以本次刑法修正之比較
    新舊法，應就罪刑有關之共犯、未遂犯、想像競合犯、牽連
    犯、連續犯、結合犯，以及累犯加重、自首減輕暨其他法定
    加減原因（如身分加減）與加減例等一切情形，綜其全部罪
    刑之結果而為比較（最高法院95年5 月23日95年度第8 次刑
    庭會議決議可資參照）。又行為後刑法條文經修正，若僅為
    條文修正、實務見解明文化之修正，非法律變更，無有利、
    不利情形，應適用裁判時法（參照最高法院95年11月7 日95
    年度第21次刑庭會議決議）。按刑法第2 條第1 項之規定，
    係規範行為後「法律變更」所生新舊法比較適用之準據法，
    故被告行為後刑法條文之修正，對於被告並無有利或不利之
    情形者（例如新舊法處罰輕重相同，犯罪構成要件亦無寬嚴
    之別等），即無適用修正後刑法第2 條第1 項之規定比較新
    舊法適用之問題。查新刑法第47條雖將舊刑法修正限制為受
    徒刑之執行完畢，或一部之執行而赦免後，5 年以內「故意
    」再犯有期徒刑以上之罪者，始成立累犯。但上述新舊法之
    規定，對於本件被告「故意」犯罪，亦無所謂「有利或不利
    」之情形。依上說明，應無適用修正後刑法第2 條第1 項之
    規定比較新舊法適用之問題（參最高法院95年度臺上字第55
    89號判決意旨）。經查，被告行為後，刑法第56條連續犯之
    規定，業於94年1 月7 日修正公布刪除，並於95年7 月1 日
    施行，則被告之犯行，因行為後新法業已刪除連續犯之規定
    ，此刪除雖非犯罪構成要件之變更，但顯已影響行為人刑罰
    之法律效果，自屬法律有變更。比較新、舊法結果，以舊法
    較為有利於被告。經綜合全部罪刑之結果而為比較，並參諸
    前揭最高法院決議及修正後刑法第2 條第1 項前段、後段規
    定之從舊從輕原則，自應適用被告行為時即修正前之法律。
  (二)扣案之第1 級毒品海洛因（淨重0.13公克），屬第1 級毒品
    ，應依毒品危害防制條例第18條第1 項前段之規定沒收銷燬
    之。包裝前開第1 級毒品海洛因之包裝袋2 只（總重0.39
    公克），既能與其內海洛因分別秤重（參前開法務部調查局
    鑑定書），則無與其內第1 級毒品海洛因難以析離而無法個
    別宣告沒收之情事（參最高法院92年度臺上字第6911號刑事
    判決意旨），而該等包裝袋具有防止本件海洛因裸露、逸出
    及潮濕並便於被告施用海洛因，屬被告所有，供其施用第1
    級毒品海洛因所用之物，及針筒1 支，亦屬被告所有，供其
    施用第1 級毒品海洛因預備所用之物，業據被告於本院訊問
    時供陳明確，均應依修正後刑法第38條第1 項第2 款規定併
    予宣告沒收。
  (三)末按中華民國九十六年罪犯減刑條例自96年7 月16日施行；
    又本條例施行前，經通緝而未於中華民國96年12月31日以前
    自動歸案接受偵查、審判或執行者，不得依本條例減刑，同
    條例第16條、第5 條分別定有明文。查被告乙○○於95年10
    月3 日經本院發佈通緝，於96年7 月31日為警緝獲，有本院
    95年桃院木刑德緝字第772 號通緝書、桃園縣平鎮分局通緝
    案件移送書各1 份在卷可按，揆諸前開規定，自不得依該條
    例減刑，附此敘明。
六、應適用之法條：刑事訴訟法第273 條之1 第1 項、第455 條
    之2 、第455 條之4 第2 項、第455 條之8 ，毒品危害防制
    條例第10條第1 項、第18條第1 項前段，修正後刑法第2 條
    第1 項、第11條前段、第47條、第38條第1 項第2 款，修正
    前刑法第56條，判決如主文。
七、本判決除有刑事訴訟法第455 條之4 第1 項第1 款、第2 款
    、第4 款、第6 款、第7 款所定情形之一，或違反同條第2
    項規定者外，不得上訴。如有前述得上訴之情形，得自收受
    判決送達之日起10日內，向本院提出上訴書狀，上訴於第2
    審法院。
中　　華　　民　　國　　96　　年　　8 　　月　　20　　日
                      刑事第九庭法  官  何燕蓉
以上正本證明與原本無異。
本判決除有刑事訴訟法第455 條之4 第1 項第1 款、第2 款、第
4 款、第6 款、第7 款所定情形之一，或違反同條第2 項規定者
外，不得上訴。如有前述得上訴之情形，得自收受判決送達之日
起10日內，向本院提出上訴書狀（應附繕本），其未敘述上訴理
由者，應於上訴期間屆滿後20 日 內補提理由書狀於本院。
   　　　　　　　　　　　　　　 書記官　許弘樺
中　　華　　民　　國　　96　　年　　8 　　月　　23　　日
附錄本案論罪科刑法條：
毒品危害防制條例第10條
施用第一級毒品者，處 6 月以上 5 年以下有期徒刑。
施用第二級毒品者，處 3 年以下有期徒刑。
